【裁判字號】    99,抗,1040
【裁判日期】    990915
【裁判案由】    聲請定其應執行刑
【裁判全文】
臺灣高等法院刑事裁定                  99年度抗字第1040號
抗  告  人
即  受刑人  甲○○
上列抗告人即受刑人因聲請定執行刑案件，不服臺灣板橋地方法
院中華民國99年7月16日所為裁定（裁定案號：99年度聲字第345
1號，聲請案號：99年度執聲字第2307號），提起抗告，本院裁
定如下：
    主  文
抗告駁回。
    理  由
一、原裁定意旨略以：抗告人即受刑人（下稱抗告人）因竊盜、
    、偽造文書等十二罪，分別經本院、原審法院先後判處如原
    裁定附表所示之刑，均經分別確定在案。茲檢察官以原審為
    各該案犯罪事實最後判決之法院，聲請定其應執行刑，原審
    法院審核認聲請為正當，定應執行刑為有期徒刑三年七月等
    語。
二、抗告意旨略以：抗告人所涉竊盜等案件，宣告刑期合計5年3
    月，原審法院定應執行刑3年7月，與他人另犯竊盜38次，每
    次各處有期徒刑8月均減為有期徒刑4月，合計共12年8月，
    僅定其應執行刑3年（96年度易字第538號），其間差距甚大
    ，原審定刑有違比例原則、公平原則，懇請撤銷原裁定從輕
    定刑云云。
三、按裁判確定前犯數罪者，併合處罰之，有二裁判以上者，依
    刑法第五十一條之規定，定其應執行之刑，同法第50條、第
    53條分別定有明文。次按法院就自由裁量權之行使，除不得
    逾越法律所規定範圍之外部性界限外，另應受比例原則、公
    平正義原則之規範，謹守法律秩序之理念，體察法律之規範
    目的，使其結果實質正當，合於裁量之內部性界限，俾與立
    法本旨相契合。刑法第51條第5 款規定數罪併罰，宣告多數
    有期徒刑者，應於各刑中之最長期以上，各刑合併之刑期以
    下，定其應執行之刑期，但不得逾30年，其就數罪併罰，固
    非採併科主義，而係採限制加重主義，就俱發各罪中，以最
    重之宣告刑為基礎，由法院參酌他罪之宣告刑，裁量加重定
    之，且不得逾法定之30年最高限制，此即外部性界限。法院
    為裁判時，二者均不得有所踰越。在數罪併罰，有二裁判以
    上，定其應執行之刑時，固屬於法院自由裁量之事項，然仍
    應受前揭外部性界限及內部性界限之拘束（最高法院94年度
    台非字第233 號判決、96年度台上字第7583號判決參照），
    合先敘明。
四、查抗告人所犯原審裁定附表編號1至12所示之罪，其中編號1
    至9、編號10至12分別經定應執行有期徒刑3年2月、6月後，
    原審再據以定應執行有期徒刑3年7月，經核並未逾越刑法第
    51條第5款之界限，符合量刑裁量之外部性界限及內部性界
    限，亦無違比例原則、公平原則自屬適法。抗告意旨徒憑己
    見，比附援引他案量刑，指摘原裁定不當，為無理由，應予
    駁回。
據上論斷，應依刑事訴訟法第412 條，裁定如主文。
中    華    民    國    99    年    9     月    15    日
                  刑事第十庭  審判長法  官  宋  祺
                                    法  官  陳明珠
                                    法  官  林孟宜
以上正本證明與原本無異。
如不服本裁定，應於收受送達後五日內向本院提出抗告狀。
                                    書記官  王靜怡
中    華    民    國    99    年    9     月    16    日

司法院資訊處製作；財團法人民間司法改革基金會備份。
